# 请教陈版主，互有债权债务抵账，是否属于债务重组？

提问人：lanxiaolan 时间：2023-01-09 14:15:20
@chenyiwei 请教陈版主
2020 年A公司向B公司提供一批货物，形成一笔对B公司的应收账款 100 万，
后续 2021 年B公司向A公司又提供了一项服务，形成了一笔对B公司的应付账款 100 万，A公司对B公司的债权按照逾期信用风险提了 20 万的信用减值损失，现在A公司与B公司想简化结算方式，故签订的平账协议，核销A对B 的应收和应付账款 100 万。
1 、这种简化结算方式的抵账属不属于债务重组 2 、 账务处理，以下哪种账务处理正确。账务处理 1 ：借：坏账准备 20 贷：信用减值损失 20 借：应付账款 100 贷：应收账款 100 还是将应付账款 100 万与应收账面价值 80 万差额 20 万计入投资收益。账务处理 2 ：借：坏账准备 20 应付账款 100 贷：应收账款 100 投资收益 203 、如果此次平账是债务重组，那么冲回的坏账准备20 万，对债权人是否算非经常性损益。

回答人：chenyiwei
两者往来款的相抵结算也符合债务重组的定义。但要关注： 1 、双方互相提供的商品和服务的定价和其他交易条件是否公允； 2 、该两笔交易是否均具有商业实质。这是确认双方互负债务金额，并最终确认债务结算损益的前提。